【裁判字號】    99,消債更,94
【裁判日期】    990706
【裁判案由】    更生事件
【裁判全文】
臺灣臺北地方法院民事裁定            99年度消債更字第94號
聲  請  人
即債務人    甲○○
代  理  人  李耀馨律師
上列當事人聲請消費者債務清理事件，本院裁定如下：
    主  文
債務人甲○○自中華民國99年7月6日下午4時起開始更生程序。
命司法事務官進行本件更生程序。
    理  由
一、按債務人不能清償債務或有不能清償之虞者，得依本條例所
    定更生或清算程序，清理其債務；債務人對於金融機構因消
    費借貸、自用住宅借款、信用卡或現金卡契約而負債務，在
    聲請更生或清算前，應提出債權人清冊，以書面向最大債權
    金融機構請求協商債務清償方案，並表明共同協商之意旨；
    自債務人提出協商請求之翌日起逾三十日不開始協商，或自
    開始協商之翌日起逾九十日協商不成立，債務人得逕向法院
    聲請更生或清算，消費者債務清理條例第3條、第151條第1
    項及第153條分別定有明文。又法院裁定開始更生或清算程
    序後，得命司法事務官進行更生或清算程序，必要時得選任
    律師、會計師或其他適當之自然人或法人一人為監督人或管
    理人，復為同條例第16條第1項所明定。
二、本件聲請意旨略以：聲請人因信用卡契約、信用貸款而負債
    務，前於民國95年底因非自願性失業，無固定收入致無法清
    償債務，曾向本院聲請清算，俟現因覓的新工作，有穩定收
    入，聲請人為展現還款誠意，故於民國98年12月間撤回清算
    程序，再依消費者債務清理條例，向最大債權機構香港商香
    港上海匯豐銀行請求共同協商債務清償方案，債權銀行提出
    160期，利率3％，每期還款新台幣（以下同）8,079元之協
    商還款方案，對照聲請人每月平均薪資22,000元，再扣除日
    常生活必要費用計17,000元後，僅餘5,000元，是聲請人雖
    有還款誠意，卻難以負擔債權銀行所提出之協商方案，雙方
    無法成協議，債權銀行並開立協商不成立通知書付予聲請人
    ，聲請人為清理債務，爰依法聲請更生云云。
三、經查，聲請人所主張不能清償債務之事實，業據提出聯徵中
    心綜合信用報告正本、債權人清冊、財產及收入狀況說明書
    96、97年度綜合所得稅各類所得資料清單、民事撤回聲請狀
    、前置協商不成立通知書、薪資一覽表及薪資匯款資料影本
    等為証，足信聲請人現每月平資約為22,000~23,000元，扣
    除日常生活必需生活費用17,000元，剩餘5,000～6,000元，
    確有難以履行協商條件之情，次查，依聲請人所呈勞工保險
    被保險人投保資料表顯示，債權人並無法查知聲請人最新工
    作狀況，聲請人確於覓得現職後，自動撤回清算程序向最大
    債權機構聲請協商並自動陳報薪資明細，是聲請人主張其有
    還款誠意，亦堪信為真實；再者，依聲請人試擬之更生還款
    計畫草案，聲請人願意每月清償5,000元，以更生方案履行
    期間八年計算，無擔保及無優先權之債權人得受清償之總額
    高於聲請人聲請更生前2年間可處分所得扣除自己及依法應
    受其扶養者之生活必要費用後之總額，有更生實益；此外，
    聲請人無消費者債務清理條例第6條第3項、第8條或第46條
    各款所定駁回更生聲請之事由存在，則聲請人聲請更生，應
    屬有據，爰裁定如主文第1項所示。又本件債務人業經裁定
    開始更生程序，並裁定命司法事務官進行
    本件更生程序，如主文第2項所示。
四、依首揭法條裁定如主文。
中    華    民    國    99    年    7     月    6     日
              民事第八庭    法      官  鄭麗燕
中    華    民    國    99    年    7     月    6     日
                            書  記  官  林婉瑩

司法院資訊處製作；財團法人民間司法改革基金會備份。
